臺灣臺南地方法院民事裁定
110年度司繼字第3852號
聲  請  人  財政部國有財產署南區分署即江子興之遺產管理人

法定代理人  黃莉莉  
代  理  人  黃耀光  


上列聲請人因擔任被繼承人江子興之遺產管理人，聲請核定報酬
，本院裁定如下：
    主  文
聲請人得請求代為管理被繼承人江子興遺產之報酬合計為新臺幣
貳萬伍仟元。
聲請程序費用新臺幣伍佰元由被繼承人江子興之遺產負擔。
    理  由
一、按遺產管理人得請求報酬，其數額由法院按其與被繼承人之
    關係、管理事務之繁簡及其他情形，就遺產酌定之，必要時
    ，得命聲請人先為墊付，民法第1183條定有明文。次按聲請
    法院酌定遺產管理人報酬事件，專屬被繼承人住所地法院管
    轄；法院裁定酌給遺產管理人報酬時，得按遺產管理人所為
    遺產管理事務之繁簡，就被繼承人之財產，酌給相當報酬，
    家事事件法第141條準用第142條、第153條規定亦有明定。
    又聲請意旨雖以財政部訂頒之代管無人承認繼承遺產作業要
    點第13點第 4款規定主張本件應按遺產現值百分之一點五核
    算，惟依前開作業要點所示，已明訂管理報酬應依民法第11
    83條規定聲請法院酌定，上開標準無從拘束法院，核先敘明
    。
二、本件聲請意旨略以：聲請人前經鈞院以109年度司繼字第231
    8號裁定選任為被繼承人江子興之遺產管理人，而被繼承人
    遺留之坐落臺南市○○區○○段0000地號之土地，經共有人依土
    地法第34條之1規定出售而分得價款新臺幣269,038元，現以
    臺灣高雄地方法院以110年度存字第1107號提存中，並由該
    院民事執行處以110年度司執字第109648號清償債務強制執
    行事件受理，雖被繼承人尚遺留有坐落臺南市○○區○○段000
    地號等6筆土地，惟屬共有土地，價值微少，變價不易，故
    聲請人請求鈞院准予酌定聲請人就上開管理職務之報酬，俾
    利於前開程序參與分配等語。
三、經查，聲請人為被繼承人江子興之遺產管理人乙節，業經本
    院依職權調閱109年度司繼字第2318號、110年度司家催字第
    35號等卷宗，查核屬實，堪予認定。考量本件遺產管理人所
    進行者為例行性職務，除辦理遺產管理人登記、公示催告與
    民事強制執行案件等職務外，並未執行其他繁重或複雜性事
    務，另斟酌被繼承人之遺產尚有其他待處理事項、聲請人專
    業能力、所需耗費之勞力程度及一般處理委任事務之合理報
    酬，核定本件遺產管理人之報酬為25,000元，應屬適當，爰
    裁定如主文所示。
四、依家事事件法第181條第11項，裁定如主文。
中　　華　　民　　國　　110 　年　　12　　月　　9 　　日
                  家事法庭    司法事務官  吳玲媛
以上正本係照原本作成。。
如對本裁定抗告，須於裁定送達後10日之不變期間內，向本院提
出抗告狀，並繳納抗告費新臺幣1,000元。
中　　華　　民　　國　　110 　年　　12　　月　　13　　日
                              書  記  官  林木村